臺灣士林地方法院民事裁定
110年度司字第74號
聲  請  人  陳萬清

相  對  人  展獅金屬工業有限公司

法定代理人  楊金池

上列相對人因聲請人聲請選派檢查人事件，對於檢查人之檢查有
規避及拒絕之行為，本院裁定如下：
    主  文
相對人展獅金屬工業有限公司處罰鍰新臺幣柒萬元。
    理  由
一、按繼續6個月以上，持有已發行股份總數1%以上之股東，得
    檢附理由、事證及說明其必要性，聲請法院選派檢查人，於
    必要範圍內，檢查公司業務帳目、財產情形、特定事項、特
    定交易文件及紀錄；上開規定於有限公司準用之，公司法第
    245條第1項、第110條第3項分別定有明文。次按對於依公司
    法第110條第3項準用同法第245條第1項規定，聲請法院選派
    檢查人之檢查，有規避、妨礙或拒絕行為者，處新臺幣（下
    同）2萬元以上10萬元以下罰鍰，公司法第110條第4項亦定
    有明文。
二、聲請人陳述意見略以：聲請人與相對人間聲請檢查人事件，
    經本院以109年度司字第61號裁定（下稱系爭裁定）選派楊
    忠耕會計師擔任檢查人，檢查相對人民國103年至107年之短
    期借款使用情形、出售原於相對人名下門牌號碼新北市○里
    區○○○路00號廠房土地買賣價金、帳目及使用情形，該裁定
    業於110年6月21日確定。惟相對人竟向檢查人表示不願配合
    檢查，更就檢查人指示其應於110年10月6日10時許在其營業
    處所準備相關資料以供檢查等事宜相應不理，堪認相對人對
    於檢查人之檢查，有規避或拒絕之行為，爰請求法院針對相
    對人規避或拒絕檢查人檢查之行為進行裁罰等語。
三、經查：
㈠、聲請人為相對人之股東，聲請選派檢查人檢查相對人財產情
    形與特定交易文件及紀錄，經本院以系爭裁定選派楊忠耕會
    計師為檢查人，檢查相對人103年至107年之短期借款使用情
    形、出售原為相對人所有之門牌號碼新北市○○區○○○路00號
    廠房及其座落土地買賣價金、帳目及使用情形（下稱系爭檢
    查項目），相對人不服提起抗告，經本院110年度抗字第87
    號裁定駁回抗告，系爭裁定業於110年6月21日確定等情，有
    系爭裁定（本院109年度司字第61號《下稱司字61號卷》卷一
    第112至115頁）、本院110年度抗字第87號裁定（本院110年
    度抗字第87號卷第28至30頁）、系爭裁定確定證明書（司字
    第61號卷卷一第150頁）在卷可稽。
㈡、本院於系爭裁定確定後之110年7月16日函詢檢查人關於系爭
    裁定之檢查進度，檢查人所屬之萬盛會計師事務所於110年7
    月23日函覆本院略以：相對人之法定代理人向檢查人表達相
    對人營運資金不足，目前無支付報酬以接受檢查人執行檢查
    工作意願，故檢查人尚未能執行系爭檢查項目等情，有本院
    110年7月15日士院擎民廉109司61字第1100310984號函（司
    字第61號卷卷一第136頁）、萬盛會計師事務所110年7月23
    日萬盛文錦字第1100700012號函附卷可參（司字第61號卷卷
    一第140頁）。
㈢、本院復於110年7月28日函請相對人依照系爭裁定內容配合檢
    查人實施檢查，並函知檢查人，請其儘速依法施實檢查，惟
    檢查人於110年9月23日函覆本院，陳明曾商請相對人提供熟
    悉相對人帳目財產情形之人員名單，以作為聯絡執行系爭檢
    查項目之窗口，卻完全未獲相對人回應，並以同一函文通知
    相對人於110年10月6日10時，於相對人公司址備妥相對人10
    3年度至107年度及109年度之資產負債表、損益表、年度營
    利事業所得稅申報書、總分類帳、日記帳、分錄簿、傳票憑
    證等文件，以及相對人銀行帳戶存摺與收支紀錄、相對人出
    售門牌號碼新北市○○區○○○路00號廠房土地之相關合約及銀
    行入款紀錄與單據、與「短期借款」科目有關之匯款金流憑
    證等文件，供檢查人實施檢查等旨，本院亦依前開函文意旨
    於110年9月30日轉知相對人，並請相對人配合檢查人實行檢
    查，然屆期相對人亦未配合檢查等情，有本院110年7月28日
    士院擎民廉109年度司字第61號函暨該函送達證書（司字第6
    1號卷卷一第142、144頁）、萬盛會計師事務所110年9月23
    日萬盛文錦字第11000900015號函（司字第61號卷卷一第156
    頁）、本院110年9月30日士院擎民廉109年度司字第61號函
    暨該函送達證書（司字第61號卷卷一第158至164頁）、萬盛
    會計師事務所110年10月6日萬盛文錦字第1101000016號函（
    司字第61號卷卷二第12頁）在卷可憑。
㈣、嗣本院於收受聲請人110年10月12日之聲請狀，表明相對人迄
    今不仍未配合檢查人施行檢查，請本院依法裁罰等語。本院
    再於110年10月26日檢附前開聲請狀繕本，函請相對人於文
    到5日內具狀說明是否願意及於何時間可配合檢查人進行檢
    查，以供本院審酌是否裁罰，逾期未回履，即視為無補充意
    見，且不願配合檢查人檢查等旨，該函亦合法送達相對人，
    相對人迄今仍未回覆，並配合檢查人實行檢查等情，亦有本
    院110年10月26日士院擎民廉109年度司字第61號函暨該函送
    達證書（司字第61號卷卷二第26至32頁）、本院公務電話查
    詢或通知紀錄表（司字第61號卷卷二第34頁）在卷可參。
㈤、綜上事證，檢查人及本院已數次通知相對人應配合檢查人實
    施系爭檢查項目，相對人迄今仍未提出相關資料、憑證等文
    件，亦未有任何配合檢查人實施系爭檢查項目之舉，堪認相
    對人對於檢查人之檢查確有規避及拒絕行為甚明。本院審酌
    相對人上述持續規避及拒絕檢查人實施檢查之情節，並參以
    相對人實收資本額為1500萬元等情，此有相對人有限公司變
    更登記表（本院109年度司字第61號職權調取資料卷第4頁）
    附卷可查，爰依公司法第110條第4項規定，酌處相對人罰鍰
    7萬元。
四、爰依法裁定如主文。
中　　華　　民　　國　　110 　年　　12　　月　　3　　日
　　　　　　　　　民事第一庭　法　官  劉逸成  
以上正本係照原本作成。
如對本裁定抗告，應於裁定送達後10日內向本院提出抗告狀，並
繳納抗告費新臺幣1,000元。
中　　華　　民　　國　　110 　年　　12　　月　　3　　日
                              書記官  康雅婷